臺灣臺中地方法院刑事裁定
111年度聲字第756號
聲  請  人  臺灣臺中地方檢察署檢察官
受  刑  人  倪明華




上列聲請人因受刑人數罪併罰有二裁判以上，聲請定其應執行之
刑（111年度執聲字第508號），本院裁定如下：
    主  文
倪明華所犯如附表所示之罪及所處之刑，應執行有期徒刑拾貳年
。
    理  由
一、聲請意旨略以：本件受刑人倪明華因犯毒品危害防制條例罪
    ，先後經判決確定如附表所示之刑，應依刑法第53條、第51
    條第5款規定，定其應執行之刑，爰依刑事訴訟法第477條第
    1項聲請裁定等語。
二、按裁判確定前犯數罪者，併合處罰之；數罪併罰，有二裁判
    以上者，依刑法第51條之規定，定其應執行之刑；數罪併罰
    ，分別宣告其罪之刑，宣告多數有期徒刑者，於各刑中之最
    長期以上，各刑合併之刑期以下，定其刑期，但不得逾30年
    ，刑法第50條第1項前段、第53條、第51條第5款分別定有明
    文。又按法律上屬於自由裁量事項，尚非概無法律性之拘束
    ，在法律上有其外部界限及內部界限。前者法律之具體規定
    ，使法院得以具體選擇為適當裁判，此為自由裁量之外部界
    限。後者法院為自由裁量時，應考量法律之目的，法律秩序
    之理念所在，此為自由裁量之內部界限。法院為裁判時，二
    者均不得有所踰越。在數罪併罰而有二裁判以上，應定其應
    執行刑之案件，法院所為刑之酌定，固屬自由裁量事項，然
    對於法律之內、外部界限，仍均應受其拘束（最高法院91年
    度台非字第32號及92年度台非字第187號判決可供參考）。
三、經查：受刑人所犯如附表所示之罪，經本院先後判處如附表
    所示之刑，且均經確定在案，有本院109年度訴字第684號、
    第1538號、第2799號刑事判決及臺灣高等法院被告前案紀錄
    表各乙份附卷可參。而受刑人請求檢察官就附表編號1至編
    號13所示之罪所宣告之刑，聲請定應執行刑，有臺灣臺中地
    方檢察署刑法第50條第1項但書案件是否請求檢察官聲請定
    應執行刑調查表1份（見111年度執聲字第508號卷第5頁）附
    卷可參，且經核與法律規定相符，是本件就如附表編號1至
    編號13所示之罪所宣告之刑，依刑法第50條第2項規定，得
    併合處罰，先予敘明。又受刑人所犯如附表編號1至編號11
    之罪，經本院以110年度聲字第1168號裁定定其應執行刑為
    有期徒刑9年8月；所犯如附表編號12至編號13之罪，經本院
    以109年度訴字第2799號判決定其應執行刑為有期徒刑4年9
    月，是本院定其應執行刑，不得逾越刑法第51條第5款所定
    法律之外部界限，即不得重於有期徒刑30年；亦應受內部界
    限之拘束，即不得重於附表編號1至編號11之執行刑（有期
    徒刑9年8月），加計附表編號12至編號13之執行刑（有期徒
    刑4年9月）之總和（有期徒刑14年5月）。爰審酌受刑人所
    犯各罪之犯罪類型、行為態樣、手段、動機、侵害法益種類
    、責任非難程度及受刑人對本案之意見等情，定其應執行刑
    為如主文所示。
四、依刑事訴訟法第477條第1項，刑法第53條、第50條第2項、
    第51條第5款，裁定如主文。
中　　華　　民　　國　　111  　年　　4　　月　　28　　日
                  刑事第十五庭  法　官  簡佩珺
以上正本證明與原本無異。
如不服本裁定，應於收受送達後5日內向本院提出抗告狀。（應
附繕本）
　　　　　　　　　　　　　　　　書記官  陳玲誼
中　　華　　民　　國　　111 　年　　4 　　月　　28　　日
附表：受刑人倪明華定應執行刑案件一覽表
編號  1 2 3 罪名  毒品危害防制條例 毒品危害防制條例 毒品危害防制條例 宣告刑  有期徒刑10月 有期徒刑4月 有期徒刑7年8月 犯罪日期  108年10月26日 108年10月26日 108年10月15日 偵查(自訴)機關 年度案號  臺中地檢109年度毒偵字第31號 臺中地檢109年度毒偵字第31號 臺中地檢109年度偵字第7533號等 最後事實審 法　　院 臺中地院 臺中地院 臺中地院  案　　號 109年度訴字 第684號 109年度訴字 第684號 109年度訴字 第1538號  判決日期 109/05/11   109/05/11 109/12/29 確定 判決 法院 臺中地院 臺中地院 臺中地院  案號 109年度訴字 第684號 109年度訴字 第684號 109年度訴字 第1538號  判　　決 確定日期 109/05/11 109/05/11 110/02/02 是否為得易科罰金之案件  否 是 否 備註  臺中地檢109年度執字第9076號 臺中地檢109年度執字第9077號 臺中地檢110年度執字第3040號   編號1至編號11定應執行刑為有期徒刑9年8月   
編號  4 5 6 罪名  毒品危害防制條例 毒品危害防制條例 毒品危害防制條例 宣告刑  有期徒刑7年8月 有期徒刑7年8月 有期徒刑7年8月 犯罪日期  108年10月17日 109年1月1日 109年1月17日 偵查(自訴)機關 年度案號  臺中地檢109年度偵字第7533號等 臺中地檢109年度偵字第7533號等 臺中地檢109年度偵字第7533號等 最後事實審 法　　院 臺中地院 臺中地院 臺中地院  案　　號 109年度訴字 第1538號 109年度訴字 第1538號 109年度訴字 第1538號  判決日期 109/12/29 109/12/29 109/12/29 確定 判決 法院 臺中地院 臺中地院 臺中地院  案號 109年度訴字 第1538號 109年度訴字 第1538號 109年度訴字 第1538號  判　　決 確定日期 110/02/02 110/02/02 110/02/02 是否為得易科罰金之案件  否 否 否 備註  臺中地檢110年度執字第3040號 臺中地檢110年度執字第3040號 臺中地檢110年度執字第3040號   編號1至編號11定應執行刑為有期徒刑9年8月   
編號  7 8 9 罪名  毒品危害防制條例 毒品危害防制條例 毒品危害防制條例 宣告刑  有期徒刑7年8月 有期徒刑3年8月 有期徒刑3年8月 犯罪日期  109年1月19日 108年12月23日 109年2月29日 偵查(自訴)機關 年度案號  臺中地檢109年度偵字第7533號等 臺中地檢109年度偵字第7533號等 臺中地檢109年度偵字第7533號等 最後事實審 法　　院 臺中地院 臺中地院 臺中地院  案　　號 109年度訴字 第1538號 109年度訴字 第1538號 109年度訴字 第1538號  判決日期 109/12/29 109/12/29 109/12/29 確定 判決 法院 臺中地院 臺中地院 臺中地院  案號 109年度訴字 第1538號 109年度訴字 第1538號 109年度訴字 第1538號  判　　決 確定日期 110/02/02 110/02/02 110/02/02 是否為得易科罰金之案件  否 否 否 備註  臺中地檢110年度執字第3040號 臺中地檢110年度執字第3040號 臺中地檢110年度執字第3040號   編號1至編號11定應執行刑為有期徒刑9年8月   
編號  10 11 12 罪名  毒品危害防制條例 毒品危害防制條例 毒品危害防制條例 宣告刑  有期徒刑3年6月 有期徒刑3年6月 有期徒刑7月 犯罪日期  108年12月23日 109年2月7日 108年9月20日 偵查(自訴)機關 年度案號  臺中地檢109年度偵字第7533號等 臺中地檢109年度偵字第7533號等 臺中地檢108年度偵字第26122號 最後事實審 法　　院 臺中地院 臺中地院 臺中地院  案　　號 109年度訴字 第1538號 109年度訴字 第1538號 109年度訴字 第2799號  判決日期 109/12/29 109/12/29 110/12/15 確定 判決 法院 臺中地院 臺中地院 臺中地院  案號 109年度訴字 第1538號 109年度訴字 第1538號 109年度訴字 第2799號  判　　決 確定日期 110/02/02 110/02/02 111/01/11 是否為得易科罰金之案件  否 否 否 備註  臺中地檢110年度執字第3040號 臺中地檢110年度執字第3040號 臺中地檢111年度執字第2069號（編號12至編號13定應執行刑為有期徒刑4年9月）   編號1至編號11定應執行刑為有期徒刑9年8月   
編號  13 （以下空白） （以下空白） 罪名  毒品危害防制條例   宣告刑  有期徒刑4年6月   犯罪日期  108年9月20日   偵查(自訴)機關 年度案號  臺中地檢108年度偵字第26122號   最後事實審 法　　院 臺中地院    案　　號 109年度訴字 第2799號    判決日期 110/12/15   確定 判決 法院 臺中地院    案號 109年度訴字 第2799號    判　　決 確定日期 111/01/11   是否為得易科罰金之案件  否   備註  臺中地檢111年度執字第2069號（編號12至編號13定應執行刑為有期徒刑4年9月）